【裁判字號】    90,上易,910
【裁判日期】    900809
【裁判案由】    傷害
【裁判全文】
臺灣高等法院臺南分院刑事判決            九十年度上易字第九一號       Ｃ
      上  訴  人
      即  被  告  甲  ○  ○
右列上訴人因傷害案件，不服臺灣臺南地方法院九十年度易字第六七八號中華民國九
十年五月七日第一審判決（起訴案號：臺灣臺南地方法院檢察署八十九年度偵字第一
二○七三號），提起上訴，本院判決如左：
      主      文
原判決撤銷。
甲○○無罪。
      理      由
一、公訴意旨略稱：被告甲○○於民國（下同）八十九年一月八日十九時許，在台南
    縣永康市○○路五七十八巷二號十五樓之四，因與其子洪靖傑之前妻黃佩純發生
    口角爭執，乙○○以手抓傷甲○○右臉，拉扯間並造成甲○○左腕挫傷及右小腿
    挫傷。甲○○則與其夫洪仁祥（由本院另案審理）共同基於普通傷害之犯意，由
    甲○○以徒手，而洪仁祥則持鐵撬一支共同毆打乙○○，致乙○○受有右肩背部
    挫瘀傷（１６Ｘ３公分）、右腰部挫瘀傷（１２Ｘ３公分）、右臀部挫瘀傷（１
    ５Ｘ３公分）等傷害。因認甲○○犯有刑法第二百七時七條第一項之傷害罪嫌云
    云。
二、訊據上訴人即被告甲○○堅決否認有何傷害之犯行，辯稱：告訴人已經和其子離
    婚，但仍常進去其屋，案發當天其僅是問告訴人為何常到其屋，其與洪仁祥均未
    打告訴人，而係告訴人打傷其等語。
三、公訴人認被告犯有傷害罪嫌無非以告訴人之指訴為其論據。
四、然查：告訴人於警訊時供稱：「洪仁祥持鐵撬打我，而甲○○則徒手打我。」（
    警卷第四頁）；惟民國八十九年一月八日案發當晚，告訴人至奇美醫院就醫，有
    該院診斷證明書記載一、右臉擦傷等症狀（警卷第十六頁）。隔日（即同年一月
    九日），告訴人又親赴該院就診，有該院診斷證明書記載一、右肩背部挫瘀傷（
    １６Ｘ３公分）二、右腰部挫瘀傷（１２Ｘ３公分）三、右臀部挫瘀傷（１５Ｘ
    ３公分）等傷害（警卷第十七頁反面），上開告訴人所附具奇美醫院診斷證明書
    二紙，皆係同一之案發事實，僅相隔一夜，八十九年一月九日所出具之診斷證明
    書即未同八十九年一月八日所出具證明書有記載『右臉擦傷』症狀，告訴人右臉
    是否成傷不無疑問。另告訴人既稱遭被告甲○○以徒手方式毆打，本院函奇美醫
    院查詢，就告訴人就診時除診斷書所寫瘀傷外，是否有其他部位受傷？據覆除診
    斷書所寫瘀傷外，未有其他部位受傷，有該院九十年奇醫三五二五號（附本院卷
    第二十二頁）。按一般常理判斷，徒手毆打應不至於出現該診斷書所寫十六、十
    二、十五公分瘀傷，即屬被告有毆打告訴人，因未成傷亦不成罪。故可推斷告訴
    人所受之瘀傷，應是另案被告洪仁祥持鐵撬打成傷。此外，復查無其他證據足認
    被告有傷害情事，即屬不能證明被告犯罪。
五、原審未及詳究，徒為科刑之判決即有未洽。被告上訴否認傷害為有理由，自應予
    撤銷改判，為無罪之論知。
據上論結，應依刑事訴訟法第三百六十九條第一項前段、第三百六十四條、第三百零
一條第一項，判決如主文。
本案經檢察官蘇南桓到庭執行職務。
中    華    民    國      九十      年      八      月      九          日
                                  臺灣高等法院臺南分院刑事第二庭
                                      審判長法官  游    明    仁
                                            法官  陳    清    溪
                                            法官  蘇    重    信
右正本證明與原本無異。
不得上訴。
                                      法院書記官  李    珍    鳳
中    華    民    國      九十      年      八      月     十           日


司法院資訊處製作；財團法人民間司法改革基金會備份。
